# 合并报表勾稽关系

提问人：markhunter 时间：2012-10-08 19:52:15
有没有详细的关于合并报表和单独报表间勾稽关系的说明？

回答人：chenyiwei
由于目前合并报表基于实体理论编制，将合并集团也看作一个独立会计主体，因此不少交易的会计处理在个别报表和合并报表层面存在“视角差异”；再加上个别报表层面对子公司的股权投资采用成本法核算，因此现在合并报表和个别报表层面在任何时候必然成立的勾稽关系已经很少，一般也就是两个层面的股本和盈余公积项目相等，除此之外的其他必然成立的勾稽关系很少见。关键是企业会计人员和CPA要根据该集团的架构特点和业务特点，基于个案状况和对会计准则的理解，判断就某一特定集团的合并报表而言，哪些勾稽关系应当是必然成立的。